【裁判字號】    92,交易,54
【裁判日期】    920829
【裁判案由】    過失傷害
【裁判全文】
臺灣宜蘭地方法院刑事判決                          九十二年度交易字第五四號
    公  訴  人  臺灣宜蘭地方法院檢察署檢察官
    被      告  乙○○
右列被告因過失傷害案件，經檢察官提起公訴（九十二年度偵字第一０八號），本院
判決如左：
    主  文
乙○○因過失傷害人，處拘役伍拾日，如易科罰金，以參佰元折算壹日。
    事  實
一、乙○○於民國九十一年十一月二十日晚間十一時四十五分許，駕駛車號Ｇ九─八
    ０二０號自用小客車，沿宜蘭縣宜蘭市○○路往宜蘭酒廠（即由南往北）方向行
    駛，行經泰山路與民權路交岔路口時，其行車方向交通號誌為閃光黃燈，本應注
    意車輛應減速慢行，注意安全，小心通過，而當時雖天候雨，但夜間有照明，視
    線良好，道路無障礙，並無不能注意之情事，竟疏未減速慢行，適甲○○飲酒後
    已達不能安全駕駛動力交通工具之程度（所涉公共危險部分業由檢察官另為緩起
    訴處分），仍駕駛車號ＬＩ─０八八七號自用客貨車搭載其妻丙○○與其女石蕙
    萍，沿民權路往神農路（由西往東）方向行駛，行經前揭交岔路口時，其行車方
    向之交通號誌為閃光紅燈，亦應注意車輛須停車再開，減速接近，並先停止於交
    岔路口前，讓幹道車優先通行，竟亦未注意即貿然前行，二車於前揭交岔路口處
    一時煞閃不及，致乙○○所駕駛之自用小客車左前方車頭與甲○○所駕駛之自用
    客貨車右側前後車門發生碰撞，甲○○因而受有頭部挫傷一處、右膝擦傷一處等
    傷害，丙○○則受有頭部擦傷一處、右臂挫傷一處、右下肢挫傷三處、擦傷一處
    及左下肢挫傷二處等傷害（石蕙萍部分未據合法告訴）。乙○○於甲○○報警後
    ，於有偵查犯罪權限之機關尚未知悉肇事者時，停留在現場，並向前往處理事故
    之宜蘭縣警察局警備隊員警李文進自承肇事，並表示願意接受裁判。
二、案經甲○○、丙○○訴由宜蘭縣警察局宜蘭分局報告臺灣宜蘭地方法院檢察署檢
    察官偵查起訴。
    理  由
一、右揭事實，業據被告乙○○供承不諱，並經告訴人甲○○、丙○○指訴綦詳，而
    被告當時行車方向之交通號誌為閃光黃燈，告訴人甲○○行車方向之交通號誌為
    閃光紅燈，且被告所駕駛之自用小客車左前方車頭與告訴人甲○○所駕駛之自用
    客貨車右側前後車門在前揭交岔路口處發生碰撞等情，有道路交通事故調查報告
    表一件及現場照片六張附卷可稽。又告訴人甲○○因本件事故受有頭部挫傷一處
    、右膝擦傷一處等傷害，丙○○則受有頭部擦傷一處、右臂挫傷一處、右下肢挫
    傷三處、擦傷一處及左下肢挫傷二處等傷害，則有宜蘭醫院驗傷診斷書二紙附卷
    可參。雖告訴人甲○○於本院調查、審理中陳稱於經過前揭交岔路口時確有減速
    慢行，並停車再開云云，然告訴人甲○○於飲酒後血液酒精濃度已達不能駕駛動
    力交通工具之程度，仍駕車行駛等情，有酒精濃度觀察測試紙與行政院衛生署宜
    蘭醫院（以下簡稱「宜蘭醫院」）藥物毒物濃度檢驗報告各一件附卷可稽。另被
    告於警詢時即自承發覺告訴人車輛時僅約一公尺，而告訴人甲○○亦自承並未發
    現被告車輛等語，顯見被告與告訴人甲○○於前揭岔路口處均未減速慢行，且告
    訴人甲○○屬支道車，於飲酒後駕車，因未發現幹道來車而未於交通號誌為閃光
    紅燈之交岔路口停車再開，致二車發生碰撞，雙方均有過失至明。按閃光黃燈表
    示「警告」，車輛應減速接近，注意安全，小心通過；閃光紅燈表示「停車再開
    」，車輛應減速接近，先停止於交岔路口前，讓幹道車優先通行後認為安全時，
    方得續行，道路交通標誌標線號誌設置規則第二百二十一條第一項第一、二款分
    別定有明文。被告乙○○駕車行經前揭閃光黃燈之交岔路口處，本應注意減速慢
    行，而依當時雖天候雨，但夜間有照明，視線良好，道路無障礙，並無不能注意
    之情事，竟疏於注意，於閃光黃燈之交岔路口處未減速慢行，其有過失至明。雖
    告訴人甲○○於飲酒後已達不能安全駕駛動力交通工具之程度，仍駕駛車輛行進
    ，且於閃光紅燈之交岔路口處，未減速慢行，並未停車再開，讓幹道車優先通行
    ，亦與有過失，然並不得以此卸免被告之責。另本件經送臺灣省基宜區車輛行車
    事故鑑定委員會鑑定之結果，認「告訴人甲○○酒後駕駛自小客車行經閃紅號誌
    岔路口，屬支道車未停讓右方被告幹道車先行，致與被告車撞及，為肇事主因；
    被告駕駛自小客車行經閃黃號誌岔路口，未減速慢行致與告訴人甲○○車撞及，
    為肇事次因」，有該會九十二年四月十六日基宜鑑字第九二０一六一號函一件在
    卷可稽。後本件再送臺灣省車輛行車事故覆議鑑定委員會覆議結果，亦照原鑑定
    意見，有該會九十二年七月三十日府覆議字第九二一０六九六號函一件存卷可參
，均同本院之見解。又告訴人甲○○、丙○○確因本件事故而受有前述之傷害，
    其所受傷害與被告之過失行為間，亦有相當因果關係。是本件事證明確，被告犯
    行洵堪認定，應依法論科。
五、核被告乙○○所為，係犯刑法第二百八十四條第一項前段之過失傷害罪。被告以
    一過失行為，同時傷害告訴人甲○○與丙○○，係一行為觸犯數罪名，為想像競
    合犯，應從一重之過失傷害罪論處。起訴書就告訴人丙○○部分雖未論及，然告
    訴人黃淑玲於九十一年十二月十八日之警詢中已提出告訴，並於本院調查中陳明
    已提出告訴等語（見本院九十二年六月二日訊問筆錄），此部分與告訴人甲○○
    部分有想像競合犯之裁判上一罪關係，應為起訴效力所及，本院自應併予審理，
    附此敘明。末查，被告於肇事後在有偵查犯罪職權之機關尚不知何人為肇事者前
    ，即主動向到場處理事故之宜蘭縣警察局警備隊員警李文進坦承肇事接受偵訊，
    業據證人李文進到庭結證屬實（見本院九十二年六月二日訊問筆錄），並有是否
    自首調查表一件附卷可參，為對於未發覺之罪自首而受裁判，依刑法第六十二條
    前段規定應減輕其刑。爰審酌被告之素行，雙方之過失程度，及所生之危害，且
    肇事後迄未能與告訴人達成和解等一切情狀，量處如主文所示之刑，並諭知易科
    罰金之折算標準，以示懲儆。
據上論結，應依刑事訴訟法第二百九十九條第一項前段，刑法第二百八十四條第一項
前段、第五十五條前段、第六十二條前段、第四十一條第一項，罰金罰鍰提高標準條
例第一條前段、第二條，判決如主文。
本案經檢察官賴慶祥到庭執行職務。
中        華      民      國      九十二     年     八   月   二十九    日
                              臺灣宜蘭地方法院交通法庭
                                  審判長法  官  林  惠  玲
                                        法  官  鄭  貽  馨
                                        法  官  郭  顏  毓
右正本證明與原本無異。
如不服本判決，應於判決送達後十日內，向本院提出上訴狀。(應附繕本)
                                        書記官  莊  淑  茹
中        華      民      國      九十二     年     九   月     一      日
附錄本案論罪科刑法條全文
刑法第二百八十四條
 (過失傷害罪)
因過失傷害人者，處六月以下有期徒刑、拘役或五百元以下罰金，致重傷者，處一年
以下有期徒刑、拘役或五百元以下罰金。
從事業務之人，因業務上之過失傷害人者，處一年以下有期徒刑、拘役或一千元以下
罰金，致重傷者，處三年以下有期徒刑、拘役或二千元以下罰金。


司法院資訊處製作；財團法人民間司法改革基金會備份。
